【裁判字號】    90,易,753
【裁判日期】    900731
【裁判案由】    竊盜等
【裁判全文】
臺灣屏東地方法院刑事判決                            九十年度易字第七五三號
    聲  請  人  臺灣屏東地方法院檢察署檢察官
    被      告  乙○○
右列被告因竊盜案件，經檢察官提起公訴（九十年度偵字第三五二六號），本院判決
如左：
    主  文
乙○○攜帶兇器踰越牆垣毀壞安全設備竊盜，累犯，處有期徒刑捌月。扣案之電纜剪
壹枝、Ｔ字型板手壹枝及手套壹副均沒收。
    事  實
一、乙○○曾於民國八十七年間因竊盜案件，經本院判處有期徒刑三月確定，甫於八
    十八年七月二十五日執行完畢，仍不知悔改，竟意圖為自己不法之所有，於九十
    年六月一日下午一時三十三分許至四時四十分許間，攜帶其所有客觀上可作供兇
    器使用之電纜剪及Ｔ字型板手各一支，無故踰越位於屏東縣九如鄉○○路七十八
    巷一號停工中之金皇企業股份有限公司（以下簡稱金皇公司）大門（屬牆垣部分
    ），侵入工廠內，戴上手套毀壞變電室門鎖，再以電纜剪剪斷變電室內外之電纜
    線，並將剪下之電纜線堆積成堆置於自己實力支配下而竊取得手。嗣因設置於該
    公司後門（變電室附近）之紅外線偵測器發出警訊，保全人員甲○○於同日下午
    四時五十九分前往查看，發現乙○○在上址工廠內，因乙○○欲逕行離去與甲○
    ○拉扯間，由旁人報警逮獲，嗣經警清查而於上開變電室附近當場扣得電纜剪一
    枝、Ｔ字型板手一枝及手套一副。
二、案經屏東縣警察局里港分局報告臺灣屏東地方法院檢察官偵查起訴。
    理  由
一、訊據被告乙○○坦認有於右揭時地踰越金皇公司大門，侵入工廠內之事實不諱，
    然矢口否認有何竊盜之犯行，辯稱：當時與朋友「戽斗」之人騎車至金皇公司附
    近時機車故障，伊幫忙推車，嗣由路人將機車推至距約五百公尺之機車行修理，
    伊步行在後，因口渴乃翻越金皇公司大門入內想找水喝，迨尋至廁所頂部水塔飲
    水後，離開時即遇保全人員，並未偷竊亦無戴手套云云。經查，（一）右揭事實
    ，業據告訴人金皇公司代理人丙○○指訴明確，核與證人甲○○證述案發之情節
    大致相符，並有現場相片及電纜剪一枝、Ｔ字型板手一枝、手套一副扣案可佐。
    （二）證人甲○○於案發當日下午一時三十三分許曾因金皇公司工廠後門之保全
    系統發出警訊而至案發之變電室附近查看，並未發現有何異樣。嗣於同日下午四
    時四十二分同處發出警訊，復至現場查看時，被告正由連接變電室之中央走道走
    出，手戴污黑手套一副，經仔細查看，發現變電室鐵門門鎖被破壞，變電室內外
    之電纜線遭剪下等情，迭據證人甲○○於警、偵及本院審理時證述明確。被告辯
    稱並未戴手套一節，不足採信。（三）被告於案發當時向證人甲○○謊稱伊是金
    皇公司員工，證人甲○○欲向上開公司求證時，被告急欲離開而與證人甲○○拉
    扯等情，業據被告於警訊時稱：「保全人員問我說：你是公司員工嗎？我向保全
    人員說：是。、、、保全人員就說：我叫你課長來。我向保全人員說：我又沒怎
    樣，我要先離開。但保全人員不讓我離開，所以與保全人員拉扯至離大門約一百
    公尺遠的蓮霧園、、、。」等語（參九十年六月一日警訊筆錄），核與證人甲○
    ○證述之情節相符，堪信為事實。洵見被告當時警慌而急欲離開之心態，果係單
    純借水使用，實無需如此，其上開反應，洵與常情有違。（四）被告雖辯稱當時
    係由綽號「戽斗」之人載至案發地云云，惟其歷警、偵及本院審理時均未提供該
    綽號「戽斗」之人年籍資料供為調查，有無該綽號「戽斗」之人已有可疑。而本
    件案發當時金皇公司既已停工，其內是否有水可用？果真有水，是否清潔？均值
    懷疑，被告年逾三十，衡應明瞭。而金皇公司隔鄰即有一營業中工廠之事實，業
    據被告坦承在卷，並有現場相片在卷足憑。被告另自承機車故障後，由路人幫忙
    推至距約五百公尺之機車行修理之事實。審以上揭情狀，被告理應向該營業中之
    工廠及僅距約五百公尺遠之機車行索水解渴，惟其反而擅自翻越大門侵入停工中
    之金皇公司自行尋水取用，亦與常情有違，是其辯稱因口渴而進入金皇公司找水
    云云，亦不足信。綜上，被告無故侵入金皇公司，雙手並戴沾有油污之手套，於
    遭證人甲○○發現後，復為上開不合理之辯詞，已足推認其為上開竊行之事實，
    罪證明確，被告犯行堪以認定。
二、查電纜剪、Ｔ字型扳手等物，均屬鐵製品，質地堅硬，客觀上足以對人之生命、
    身體造成危害，均為兇器，被告竟持之踰越牆垣（牆上之鐵門亦屬構成牆垣之部
    分）並毀壞安全設備行竊，核其所為，係犯刑法第三百二十一條第一項第二款、
    第三款之攜帶兇器踰越牆垣毀壞安全設備竊盜罪。按踰越牆垣入內行竊，則其無
    故侵入住宅或建築物之行為，已包括在該加重竊盜罪中，不得再論以刑法第三百
    零六條之罪。公訴人認另應成立刑法第三百零六條第一項無故侵入他人建築物罪
    ，容有未洽，應予敘明。又被告曾因竊盜案件，經本院判處有期徒三月確定，甫
    於八十八年七月二十五日執行完畢，有台灣屏東地方法院檢察署刑案資料查註紀
    錄表乙紙在卷可按，其於五年之內再犯有期徒刑以上刑之本罪，為累犯，應依法
    加重其刑。審酌被告犯罪動機、目的、手段、造成之損害及犯後態度等一切情狀
    ，量處如主文所示之刑，以示懲儆。扣案之電纜剪及Ｔ型扳手各一枝，均為被告
    所有供犯罪所用之物，應依刑法第三十八條第一項第二款之規定宣告沒收。
據上論斷，應依刑事訴訟法第二百九十九條第一項前段，刑法第三百二十一條第一項
第二款、第三款、第四十七條、第三十八條第一項第二款，判決如主文。
本案經檢察官趙燕利到庭執行職務。
中      華      民      國      九十      年      七      月    三十一  日
                                      臺灣屏東地方法院刑事第二庭
                                          法  官  林昌義
右正本證明與原本無異。
對於本判決如有不服應於收受送達後十日內向本院提出上訴書狀上訴於台灣高等法院
高雄分院並按他造當事人之人數附具繕本。
                                          書記官  薛慧茹
中      華      民      國      九十      年      七      月    三十一  日
附錄法條：
刑法第三百二十一條
犯竊盜罪而有左列情形之一者，處六月以上五年以下有期徒刑：
一  於夜間侵入住宅或有人居住之建築物、船艦，或隱匿其內而犯之者。
二  毀越門扇、牆垣或其他安全設備而犯之者。
三  攜帶兇器而犯之者。
四  結夥三人以上而犯之者。
五  乘火災、水災或其他災害之際而犯之者。
六  在車站或埠頭而犯之者。
前項之未遂罰之。


司法院資訊處製作；財團法人民間司法改革基金會備份。
